# 因持股比例上升由成本法转换为权益法下调整初始投资成本的问题

提问人：EdwardGrieg 时间：2014-07-18 08:58:34
因持股比例上升由成本法转换为权益法下调整初始投资成本时：假使初次取得长期股权投资时为负商誉，再次投资交易时为正商誉。
那么我们在再次投资交易日就会按照付出对价确认长期股权投资（同时也确认了商誉）。我的问题是：既然再次投资交易日已经确认了正商誉，那么为什么调整初始投资成本时要将已经确认的正商誉减掉？

回答人：chenyiwei
自 2014 年 7 月 1 日起，应按新修订的《企业会计准则第 2 号——长期股权投资》第十四条的规定执行，不再有你所说的问题。
投资方因追加投资等原因能够对被投资单位施加重大影响或实施共同控制但不构成控制的，应当按照《企业会计准则第 22 号——金融工具确认和计量》确定的原持有的股权投资的公允价值加上新增投资成本之和，作为改按权益法核算的初始投资成本。原持有的股权投资分类为可供出售金融资产的，其公允价值与账面价值之间的差额，以及原计入其他综合收益的累计公允价值变动应当转入改按权益法核算的当期损益。